臺灣板橋地方法院民事裁定　　　　　　 96年度勞小上字第1號
上　訴　人　甲○○
被上 訴 人　乙○○
右當事人間請求給付薪資事件，上訴人對於中華民國95年11月17
日本院三重簡易庭95年度重勞小字第18號小額訴訟事件第一審判
決提起上訴，本院裁定如下：
    主      文
上訴駁回。
第二審訴訟費用新臺幣壹仟伍佰元由上訴人負擔。
    理      由
一、按對於小額程序之第一審裁判之上訴，非以其違背法令為理
    由，不得為之，民事訴訟法第436 條之24第2 項定有明文。
    所謂判決違背法令係指判決不適用法規或適用不當者而言。
    且依同法第436 條之25規定，上訴狀應記載上訴理由，並表
    明原判決所違背之法令及其具體內容，以及依訴訟資料可認
    為原判決有違背法令之具體事實，上訴狀或理由書如未依此
    項方法表明者，即難認為已對小額訴訟第一審判決之違背法
    令有具體之指摘，又上訴理由如僅引用原審判決時之攻擊防
    禦方法作為上訴理由，應認為未對原審判決有何具體之指摘
    ，不得謂已合法表明上訴理由，其上訴均難認為合法。又如
    未於上訴後二十日內補提合法之上訴理由書，毋庸命其補正
    ，法院得逕以裁定駁回之，亦為民事訴訟法第436 條之32第
    2項規定準用同法第471條、第442條第3項等規定甚明。又於
    小額訴訟程序，當事人於第二審程序不得提出新攻擊或防禦
    方法，但因原法院違背法令致未能提出者，不在此限。亦為
    民事訴訟法第436條之28所明定。
二、本件上訴人係對於小額訴訟之第一審判決提起上訴，核其於
    上訴理由狀所載均仍指陳：李宗奭刊登廣告求才，上訴人與
    被上訴人乙○○同事，於3 月初在李宗奭刊登地址，士林陽
    明山報到碰面。被上訴人在庭上曾申明，她只單方面聽李
    宗奭說上訴人是代理商，她聽到的薪資、承諾都只聽李宗奭
    說，她自言並未向上訴人求證，上訴人也從沒向她說過，請
    調閱此段可見之；在庭上，上訴人與被上訴人交叉比對很
    少，都是李宗奭證人在發言，而上訴人的說明並未陳列出來
    ，因為是被上訴人告上訴人，而非李宗奭告上訴人，我需要
    被上訴人說明並與上訴人交叉對質才公平；李宗奭當證人
    身分，實際上是為自己的事作辯解，李宗奭是主事者，是刊
    登人，招生的源頭，他當證人實屬不公平，如同李宗奭代表
    被上訴人在勞工局發言，也被勞工局認定李宗奭不得受被上
    訴人委託，代表當事人發言，上庭第一次，被上訴人沒來，
    李宗奭代替被上訴人作為原告發言人，當場法官也覺角色立
    場不對，當次不開庭，其實上訴人被起訴內容，原意是李宗
    奭之意，被上訴人只是照李宗奭說，被上訴人寫，被上訴人
    也相對作不實指控，上訴人希望能有機會與被上訴人對質，
    並要被上訴人親口認同此起訴內容，還上訴人清白公平，若
    被上訴人提供不實，上訴人所受精神困擾，將要被上訴人負
    責，而不是李宗奭一個人在編導，除了替自己脫罪，也替被
    上訴人代言，訴說不實，因本案已移交法院審理，故被上訴
    人也不得不維持起訴內容及照李宗奭當初給她的催眠說法；
    請李宗奭出示上訴人與他的代理合約書，並要李宗奭出示
    他的營登、營業項目、辦公地址；請被上訴人提出上訴人
    是用那家公司僱她，她是誰或那位主管（上訴人的員工）幫
    她應徵的，被上訴人替我招生，那招生學生是誰？上訴人的
    公司辦公處在哪裡？聘書、卡片上班、同事是誰？請提出證
    明，否則上訴人並不承認上訴人是證人所稱的代理商，並請
    被上訴人提出證明是上訴人僱請她的嗎？並請傳喚另一證人
    鄧慧明，為上訴人及被上訴人作證並說明，以此據提出抗辯
    ；同事鄧慧明在報到第一天就問李宗奭有關薪資、休假、
    福利等，並問李宗奭薪資何時發、用現金或匯款？李宗奭也
    說薪水大可放心，並說自己財力雄厚，缺的是人才，不缺錢
    ，所以安心，鄧小姐有提到希望用匯的，李宗奭說ＯＫ沒問
    題，鄧也已把匯款帳號給李宗奭，當時上訴人也在場，為何
    李宗奭自始至終都從未向鄧慧明表明與被上訴人同樣的說詞
    ，至於李宗奭自始終都在玩二手策略，判決文提到「乙○○
    經由刊登人（李宗奭）介紹到被告處工作等等」，此文內容
    是莫須有，被上訴人是李宗奭應徵的，上訴人也沒委託，更
    不需要李宗奭介紹，李宗奭更沒當我們大家（被上訴人、上
    訴人、同事鄧慧明）或私下當被上訴人、上訴人、證人三照
    六面介紹給上訴人，完全只是李宗奭單面說給被上訴人相信
    ，同時被上訴人在第一次上法庭時，也曾自白她自始至終只
    聽到李宗奭的單面說法，請庭上回顧並且親口可問被上訴人
    ；我們員工（3-4 人）是到證人李宗奭的住所工作，在此
    期間，一切安排都由李宗奭發號，至於成立辦公室薪資28,0
    00是由李宗奭在開會報到時，就承諾大家（此點鄧慧明可當
    證人作證），事情破局後，李宗奭不時藉由被上訴人傳達，
    並幾次告訴鄧慧明，李宗奭願給付錢給二位（當時被上訴人
    已拿錢了），只要二位去勞工局找上訴人麻煩，以此條件作
    不法手段（此點鄧小姐可證明），所以李宗奭在操控整件事
    ，他當證人是不足以採信的；安溪及丹鳳是李宗奭分派給
    被上訴人，由被上訴人負責聯絡，因到校時間要很早，上訴
    人怕遲到，也不知路線，只好同被上訴人前往，也較有伴，
    同時交通加油費在薪水中可報帳，並非證人所說等語。經查
    ，上訴人聲請訊問證人鄧慧明，乃屬為第一審程序中未提出
    之新證據，依據前開民事訴訟法第436 條之28之規定，當事
    人不得於第二審程序提出新攻擊或防禦方法，且其所提證據
    又非因原法院違背法令而未能提出，乃係可歸責於上訴人自
    己之事由而未能提出，是其上開新防禦方法及證據之提出，
    於程序上並非合法；此外，上訴人於上訴狀內所載之上訴理
    由俱屬事實上之抗辯，並未具體指出原審判決有如何違背法
    令情事，更未指明原審判決所違反之法令條項或其內容以及
    依訴訟資料有何判決違背法令之具體事實，參諸前開說明，
    自不得謂已合法表明上訴理由，且上訴人迄今仍未能補正之
    ，從而本件上訴，顯難認為合法，應予駁回。
三、本件第二審訴訟費用應依民事訴訟法第436條之19條第1項確
    定其數額為新臺幣1,500元，應由上訴人負擔。
四、依民事訴訟法第436條之32第2項、第444條第1項前段、第47
    1條第1項、第95條、第78條、第436條之19第1項，裁定如主
    文。
中　　華　　民　　國　　96　　年　　1 　　月　　23　　日
            民事第一庭  審判長法  官　李  世  貴
                              法  官　楊  千  儀
                              法  官　許  瑞  東
右為正本係照原本作成
本裁定不得抗告
中　　華　　民　　國　　96　　年　　1 　　月　　23　　日
                              書記官　賴玉芬
